slovar/uk_UA.aff
SFX W сп'ясти зіпнете сп'ясти
SFX W сп'ясти зіпнуть сп'ясти
SFX W сп'ясти зіпни сп'ясти
SFX W сп'ясти зіпнімо сп'ясти
SFX W сп'ясти зіпнім сп'ясти
SFX W сп'ясти зіпніть сп'ясти
SFX W зтися зся [^е]зтися
SFX W тися шись [^е]зтися
SFX W ати ю орати
SFX W ати еш орати
SFX W ати е орати
SFX W ати емо орати
SFX W ати ете орати
SFX W ати ють орати
SFX W ати и орати
SFX W ати імо орати
SFX W ати ім орати
SFX W ати іть орати
SFX W тися уся [дж]ертися
SFX W тися усь [дж]ертися
SFX W тися ешся [дж]ертися
SFX W тися еться [дж]ертися
SFX W тися емося [дж]ертися
SFX W тися емось [дж]ертися
SFX W тися етеся [дж]ертися
SFX W тися етесь [дж]ертися
SFX W тися уться [дж]ертися
SFX W тися ися [дж]ертися
SFX W тися ись [дж]ертися
SFX W тися імося [дж]ертися
SFX W тися імось [дж]ертися
SFX W тися імся [дж]ертися
SFX W тися іться [дж]ертися
SFX W 'ятися нуся 'ятися
SFX W 'ятися нусь 'ятися
SFX W 'ятися нешся 'ятися
SFX W 'ятися неться 'ятися
SFX W 'ятися немося 'ятися
SFX W 'ятися немось 'ятися
SFX W 'ятися нетеся 'ятися
SFX W 'ятися нетесь 'ятися
SFX W 'ятися нуться 'ятися
SFX W 'ятися нися 'ятися
SFX W 'ятися нись 'ятися
SFX W 'ятися німося 'ятися
SFX W 'ятися німось 'ятися
SFX W 'ятися німся 'ятися
SFX W 'ятися ніться 'ятися
SFX W ерти ру (^|[^бдз])[мпт]ерти
SFX W ерти реш (^|[^бдз])[мпт]ерти
SFX W ерти ре (^|[^бдз])[мпт]ерти
SFX W ерти ремо (^|[^бдз])[мпт]ерти
SFX W ерти рете (^|[^бдз])[мпт]ерти
SFX W ерти руть (^|[^бдз])[мпт]ерти
SFX W ерти ри (^|[^бдз])[мпт]ерти
SFX W ерти рімо (^|[^бдз])[мпт]ерти
SFX W ерти рім (^|[^бдз])[мпт]ерти
SFX W ерти ріть (^|[^бдз])[мпт]ерти
SFX W егти іг егти
SFX W егти ігши егти
SFX W хатися шся дихатися
SFX W хатися шмося дихатися
SFX W хатися шмось дихатися
SFX W хатися штеся дихатися
SFX W хатися штесь дихатися
SFX W рати еру [бдп]рати
SFX W рати ере [бдп]рати
SFX W рати ереш [бдп]рати
SFX W рати еремо [бдп]рати
SFX W рати ерете [бдп]рати
SFX W рати еруть [бдп]рати
SFX W рати ери [бдп]рати
SFX W рати ерімо [бдп]рати
SFX W рати ерім [бдп]рати
SFX W рати еріть [бдп]рати
SFX W утися ися [бмх]анутися
SFX W утися ись [бмх]анутися
SFX W утися імося [бмх]анутися
SFX W утися імось [бмх]анутися
SFX W утися імся [бмх]анутися
SFX W утися іться [бмх]анутися
SFX W хати ши [^д]ихати
SFX W хати шімо [^д]ихати
SFX W хати шім [^д]ихати
SFX W хати шіть [^д]ихати
SFX W ти в [аеиіїоуя]ти
SFX W ти вши [аеиіїоуя]ти
SFX W сатися шуся сатися
SFX W хатися шуся хатися
SFX W сатися шусь сатися
SFX W хатися шусь хатися
SFX W сатися шешся сатися
SFX W хатися шешся хатися
SFX W сатися шеться сатися
SFX W хатися шеться хатися
SFX W сатися шемося сатися
SFX W хатися шемося хатися
SFX W сатися шемось сатися
SFX W хатися шемось хатися
SFX W сатися шетеся сатися
SFX W хатися шетеся хатися
SFX W сатися шетесь сатися
SFX W хатися шетесь хатися
SFX W сатися шуться сатися
SFX W хатися шуться хатися
SFX W ітися жуся [др]удітися
SFX W ітися жусь [др]удітися
SFX W бтися бся [ву]бтися
SFX W тися шись [ву]бтися
SFX W стіти щу стіти
SFX W атися уся [^ао]чатися
SFX W атися усь [^ао]чатися
SFX W атися ишся [^ао]чатися
SFX W атися иться [^ао]чатися
SFX W атися имося [^ао]чатися
SFX W атися имось [^ао]чатися
SFX W атися итеся [^ао]чатися
SFX W атися итесь [^ао]чатися
SFX W атися аться [^ао]чатися
SFX W впти вп впти
SFX W ситися шуся ситися
SFX W ситися шусь ситися
SFX W сти сла ости
SFX W сти сло ости
SFX W сти сли ости
SFX W ти ту ости
SFX W ти теш ости
SFX W ти те ости
SFX W ти темо ости
SFX W ти тете ости
SFX W ти туть ости
SFX W и и ости
SFX W и імо ости
SFX W и ім ости
SFX W и іть ости
SFX W ости іс ости
SFX W ости ісши ости
SFX W стітися щуся стітися
SFX W стітися щусь стітися
SFX W ртися рся ртися
SFX W ртися ршись ртися
SFX W яти ну (^|[^бдзс])тяти
SFX W яти неш (^|[^бдзс])тяти
SFX W яти не (^|[^бдзс])тяти
SFX W яти немо (^|[^бдзс])тяти
SFX W яти нете (^|[^бдзс])тяти
SFX W яти нуть (^|[^бдзс])тяти
SFX W яти ни (^|[^бдзс])тяти
SFX W яти німо (^|[^бдзс])тяти
SFX W яти нім (^|[^бдзс])тяти
SFX W яти ніть (^|[^бдзс])тяти
SFX W гти жи рягти
SFX W гти жімо рягти
SFX W гти жім рягти
SFX W гти жіть рягти
SFX W ертися руся (^|[^бдз])[мпт]ертися
SFX W ертися русь (^|[^бдз])[мпт]ертися
SFX W ертися решся (^|[^бдз])[мпт]ертися
SFX W ертися реться (^|[^бдз])[мпт]ертися
SFX W ертися ремося (^|[^бдз])[мпт]ертися
SFX W ертися ремось (^|[^бдз])[мпт]ертися
SFX W ертися ретеся (^|[^бдз])[мпт]ертися
SFX W ертися ретесь (^|[^бдз])[мпт]ертися
SFX W ертися руться (^|[^бдз])[мпт]ертися
SFX W ертися рися (^|[^бдз])[мпт]ертися
SFX W ертися рись (^|[^бдз])[мпт]ертися
SFX W ертися рімося (^|[^бдз])[мпт]ертися
SFX W ертися рімось (^|[^бдз])[мпт]ертися
SFX W ертися рімся (^|[^бдз])[мпт]ертися
SFX W ертися ріться (^|[^бдз])[мпт]ертися
SFX W сіти шу сіти
SFX W итися жуся [^з]дитися
SFX W итися жусь [^з]дитися
SFX W гтися жися [еоіи]гтися
SFX W гтися жись [еоіи]гтися
SFX W гтися жімося [еоіи]гтися
SFX W гтися жімось [еоіи]гтися
SFX W гтися жімся [еоіи]гтися
SFX W гтися жіться [еоіи]гтися
SFX W атися лися епатися
SFX W атися лись епатися
SFX W атися лімося епатися
SFX W атися лімось епатися
SFX W атися літься епатися
SFX W атися юся оратися
SFX W атися юсь оратися
SFX W атися ешся оратися
SFX W атися еться оратися
SFX W атися емося оратися
SFX W атися емось оратися
SFX W атися етеся оратися
SFX W атися етесь оратися
SFX W атися ються оратися
SFX W атися ися оратися
SFX W атися ись оратися
SFX W атися імося оратися
SFX W атися імось оратися
SFX W атися імся оратися
SFX W атися іться оратися
SFX W їти ю їти
SFX W ти ш їти
SFX W ти ть їти
SFX W ти мо їти
SFX W ти те їти
SFX W їти ять їти
SFX W втися вся [^е]втися
SFX W втися всь [^е]втися
SFX W ітися юся [нлр]ітися
SFX W ітися юсь [нлр]ітися
SFX W ати у [дн]ати
SFX W ати еш [дн]ати
SFX W ати е [дн]ати
SFX W ати емо [дн]ати
SFX W ати ете [дн]ати
SFX W ати уть [дн]ати
SFX W ати и [дн]ати
SFX W ати імо [дн]ати
SFX W ати ім [дн]ати
SFX W ати іть [дн]ати
SFX W оти ю оти
SFX W оти еш оти
SFX W оти е оти
SFX W оти емо оти
SFX W оти ете оти
SFX W оти ють оти
SFX W оти и оти
SFX W оти імо оти
SFX W оти ім оти
SFX W оти іть оти
SFX W тися вся [аеиіїоуя]тися
SFX W тися всь [аеиіїоуя]тися
SFX W тися вшись [аеиіїоуя]тися
SFX W ятися нуся (^|[^бдзс])тятися
SFX W ятися нусь (^|[^бдзс])тятися
SFX W ятися нешся (^|[^бдзс])тятися
SFX W ятися неться (^|[^бдзс])тятися
SFX W ятися немося (^|[^бдзс])тятися
SFX W ятися немось (^|[^бдзс])тятися
SFX W ятися нетеся (^|[^бдзс])тятися
SFX W ятися нетесь (^|[^бдзс])тятися
SFX W ятися нуться (^|[^бдзс])тятися
SFX W ятися нися (^|[^бдзс])тятися
SFX W ятися нись (^|[^бдзс])тятися
SFX W ятися німося (^|[^бдзс])тятися
SFX W ятися німось (^|[^бдзс])тятися
SFX W ятися німся (^|[^бдзс])тятися
SFX W ятися ніться (^|[^бдзс])тятися
SFX W іти ять [^бвмпш]іти
SFX W тися йся [ая]ватися
SFX W тися йсь [ая]ватися
SFX W тися ймося [ая]ватися
SFX W тися ймось [ая]ватися
SFX W тися йтеся [ая]ватися
SFX W тися йтесь [ая]ватися
SFX W ити у [жчшщ]ити
SFX W ити ать [жчшщ]ити
SFX W ити ю [лнр]ити
SFX W итися люся [бвмпф]итися
SFX W итися люсь [бвмпф]итися
SFX W итися ляться [бвмпф]итися
SFX W стяти зітну стяти
SFX W стяти зітнеш стяти
SFX W стяти зітне стяти
SFX W стяти зітнемо стяти
SFX W стяти зітнете стяти
SFX W стяти зітнуть стяти
SFX W стяти зітни стяти
SFX W стяти зітнімо стяти
SFX W стяти зітнім стяти
SFX W стяти зітніть стяти
SFX W іти ать [чш]іти
SFX W утися ися [мш][л']янутися
SFX W утися ись [мш][л']янутися
SFX W утися імося [мш][л']янутися
SFX W утися імось [мш][л']янутися
SFX W утися імся [мш][л']янутися
SFX W утися іться [мш][л']янутися
SFX W катися чися какатися
SFX W катися чись какатися
SFX W катися чімося какатися
SFX W катися чімось какатися
SFX W катися чімся какатися
SFX W катися чіться какатися
SFX W узятися візьмуся узятися
SFX W узятися візьмусь узятися
SFX W узятися візьмешся узятися
SFX W узятися візьметься узятися
SFX W узятися візьмемося узятися
SFX W узятися візьмемось узятися
SFX W узятися візьмемся узятися
SFX W узятися візьметеся узятися
SFX W узятися візьметесь узятися
SFX W узятися візьмуться узятися
SFX W узятися візьмися узятися
SFX W узятися візьмись узятися
SFX W узятися візьмімося узятися
SFX W узятися візьмімось узятися
SFX W узятися візьмімся узятися
SFX W узятися візьміться узятися
SFX W атися люся спатися
SFX W атися люсь спатися
SFX W атися ишся спатися
SFX W атися иться спатися
SFX W атися имося спатися
SFX W атися имось спатися
SFX W атися итеся спатися
SFX W атися итесь спатися
SFX W атися ляться спатися
SFX W атися ися спатися
SFX W атися ись спатися
SFX W атися імося спатися
SFX W атися імось спатися
SFX W атися імся спатися
SFX W атися іться спатися
SFX W яти ю лляти
SFX W яти єш лляти
SFX W яти є лляти
SFX W яти ємо лляти
SFX W яти єте лляти
SFX W яти ють лляти
SFX W яти яй лляти
SFX W яти яймо лляти
SFX W яти яйте лляти
SFX W ягти іг ягти
SFX W ягти ігши ягти
SFX W утися ься [^бмх]анутися
SFX W утися ьмося [^бмх]анутися
SFX W утися ьмось [^бмх]анутися
SFX W утися ьтеся [^бмх]анутися
SFX W утися ьтесь [^бмх]анутися
SFX W сти ю исти
SFX W сти єш исти
SFX W сти є исти
SFX W сти ємо исти
SFX W сти єте исти
SFX W сти ють исти
SFX W сти в исти
SFX W сти вши исти
SFX W сти й исти
SFX W сти ймо исти
SFX W сти йте исти
SFX W ути ь [^бмх]анути
SFX W ути ьмо [^бмх]анути
SFX W ути ьте [^бмх]анути
SFX W ітися уся [жчшщ]ітися
SFX W ітися усь [жчшщ]ітися
SFX W тися шись втися
SFX W ити жу [^з]дити
SFX W окти ік окти
SFX W окти ікши окти
SFX W ратися еруся [бдп]ратися
SFX W ратися ерусь [бдп]ратися
SFX W ратися ереться [бдп]ратися
SFX W ратися ерешся [бдп]ратися
SFX W ратися еремося [бдп]ратися
SFX W ратися еремось [бдп]ратися
SFX W ратися еретеся [бдп]ратися
SFX W ратися еретесь [бдп]ратися
SFX W ратися еруться [бдп]ратися
SFX W ратися ерися [бдп]ратися
SFX W ратися ерись [бдп]ратися
SFX W ратися ерімося [бдп]ратися
SFX W ратися ерімось [бдп]ратися
SFX W ратися ерімся [бдп]ратися
SFX W ратися еріться [бдп]ратися
SFX W їти й ..[аеі]їти
SFX W їти ймо ..[аеі]їти
SFX W їти йте ..[аеі]їти
SFX W сти ду усти
SFX W сти деш усти
SFX W сти де усти
SFX W сти демо усти
SFX W сти дете усти
SFX W сти дуть усти
SFX W сти ди усти
SFX W сти дімо усти
SFX W сти дім усти
SFX W сти діть усти
SFX W гтися жуся [еоия]гтися
SFX W гтися жусь [еоия]гтися
SFX W гтися жешся [еоия]гтися
SFX W гтися жеться [еоия]гтися
SFX W гтися жемося [еоия]гтися
SFX W гтися жемось [еоия]гтися
SFX W гтися жетеся [еоия]гтися
SFX W гтися жетесь [еоия]гтися
SFX W гтися жуться [еоия]гтися
SFX W хати ш дихати
SFX W хати шмо дихати
SFX W хати ште дихати
SFX W п'ястися іпнуся [з]п'ястися
SFX W п'ястися іпнусь [з]п'ястися
SFX W п'ястися іпнешся [з]п'ястися
SFX W п'ястися іпнеться [з]п'ястися
SFX W п'ястися іпнемося [з]п'ястися
SFX W п'ястися іпнемось [з]п'ястися
SFX W п'ястися іпнетеся [з]п'ястися
SFX W п'ястися іпнетесь [з]п'ястися
SFX W п'ястися іпнуться [з]п'ястися
SFX W п'ястися іпнися [з]п'ястися
SFX W п'ястися іпнись [з]п'ястися
SFX W п'ястися іпнімося [з]п'ястися
SFX W п'ястися іпнімось [з]п'ястися
SFX W п'ястися іпнімся [з]п'ястися
SFX W п'ястися іпніться [з]п'ястися
SFX W атися нуся [ао]чатися
SFX W атися нусь [ао]чатися
SFX W атися нешся [ао]чатися
SFX W атися неться [ао]чатися
SFX W атися немося [ао]чатися
SFX W атися немось [ао]чатися
SFX W атися нетеся [ао]чатися
SFX W атися нетесь [ао]чатися
SFX W атися нуться [ао]чатися
SFX W атися нися [ао]чатися
SFX W атися нись [ао]чатися
SFX W атися німося [ао]чатися
SFX W атися німось [ао]чатися
SFX W атися німся [ао]чатися
SFX W атися ніться [ао]чатися
SFX W ся сь тися
SFX W тися дуся бутися
SFX W тися дусь бутися
SFX W тися дешся бутися
SFX W тися деться бутися
SFX W тися демося бутися
SFX W тися демось бутися
SFX W тися детеся бутися
SFX W тися детесь бутися
SFX W тися дуться бутися
SFX W тися дься бутися
SFX W тися дьмося бутися
SFX W тися дьмось бутися
SFX W тися дьтеся бутися
SFX W тися дьтесь бутися
SFX W іти иш іти
SFX W іти ить іти
SFX W іти имо іти
SFX W іти ите іти
SFX W 'яти ну 'яти
SFX W 'яти неш 'яти
SFX W 'яти не 'яти
SFX W 'яти немо 'яти
SFX W 'яти нете 'яти
SFX W 'яти нуть 'яти
SFX W 'яти ни 'яти
SFX W 'яти німо 'яти
